臺灣高等法院刑事判決　　　　　　　　94年度上訴字第1391號
上　訴　人
即　被　告　甲○○
義務辯護人　陳雅萍律師
上列上訴人因偽造貨幣等案件，不服臺灣板橋地方法院92年度訴
字第288號，中華民國94年1月28日第一審判決（起訴案號：臺灣
板橋地方法院檢察署89年度偵字第 23050號），提起上訴，本院
判決如下：
    主  文
上訴駁回。
    事  實
一、甲○○前因違反麻醉藥品管理條例案件，經臺灣基隆地方法
    院於82年3月8日以82年度易緝字第13號判決判處有期徒刑 5
    月確定，又因違反肅清煙毒條例案件，經臺灣板橋地方法院
    於84年8月10日以84年度訴緝字第133號判決判處有期徒刑 3
    年6月確定，上開2案件經臺灣板橋地方法院於84年10月 9日
    以84年度聲字第1138號裁定定其應執行刑為有期徒刑3年8月
    確定，嗣於85年12月24日縮刑假釋出監交付保護管束，而於
    88年1月9日假釋期滿執行完畢，詎猶不知悔改，經由跳蚤市
    場雜誌所刊登販賣偽造通用紙幣之廣告，竟意圖供行使之用
    而收集偽造之通用紙幣，依跳蚤市場雜誌刊登之電話與一姓
    名年籍不詳之成年男子聯絡，達成以新台幣（下同）3000元
    代價購買偽造之新版新臺幣1000元券4張及舊版新臺幣 1000
    元券3張（鈔票號碼詳如附表）之合意後，於90年2月26日晚
    間7、8時許，依約前往臺北縣新店市○○路、中正路口交易
    偽鈔，購入後伺機欲將其兌換成小額真鈔使用，旋於翌日（
    90年2月27日）凌晨1時許，甲○○與其男友羅錦樹（業經判
    決確定）進入臺北縣新店市○○路親水公園之男廁所內，經
    警發現行跡可疑，尾隨進入而當場查獲上揭1000元偽鈔 7張
    。
二、案經臺北縣政府警察局永和分局暨臺北縣政府警察局新店分
    局報請臺灣臺北地方法院檢察署呈請臺灣高等法院檢察署檢
    察長令轉臺灣板橋地方法院檢察署檢察官偵查起訴。
    理  由
一、訊據上訴人即被告甲○○於警詢時及偵審中供承有於上揭時
    地，為圖供使用而以300元代價購得1000元偽鈔7張，惟未及
    使用即於上開時地為警查獲等事實，而同案被告羅錦樹於偵
    查時及原審法院審理時亦供稱偽鈔是甲○○打電話向跳蚤市
    場買的，買偽鈔就是要供行使的等語（見臺灣臺北地方法院
    90 年偵字第4321號卷第40頁及原審卷第124頁），並有偽造
    之面額新臺幣 1000元通用紙鈔7張扣案可稽，而該等扣案之
    新版新臺幣1000元券4張及舊版新臺幣1000元券3張，經原審
    法院送請中央銀行發行局轉請中央印製廠鑑定結果，認該等
    新版壹仟元偽鈔均以彩色噴墨方式仿印，無凹版印紋凸起效
    果，紙張非鈔券紙，無水印，安全線及左下角面額數字均以
    噴墨方式仿造，而該等舊版壹仟元偽鈔均以彩色噴墨方式仿
    印，紙張非鈔券紙，水印以灰色墨在紙張背面仿製，安全線
    以灰色墨仿造，人像衣領部分以壓凸方式仿凹版油墨凸起效
    果，均屬偽鈔，有中央銀行發行局93年10月 1日台央發字第
    0930046958號函暨中央印製廠93年10月11日中印發字第0930
    004842號函各乙份附卷足憑，而查被告甲○○於上揭時地購
    得偽鈔後，翌日與羅錦樹進入臺北縣新店市○○路親水公園
    之男廁所內，經警發現行跡可疑尾隨進入盤查，而由被告甲
    ○○自行將其隨身之皮包內物品倒出，因而查獲本件被告甲
    ○○持有偽鈔等情，此並據被告甲○○於本院審理時供稱：
    當時伊和羅錦樹在男廁所，警察衝進來問伊身上有無毒品，
    要伊將包包東西到出來，伊就到出來，警察就查獲偽鈔等物
    等語（見本院卷94年 6月24日審判程序筆錄），是警方查獲
    被告甲○○持有偽鈔之過程並無何不當，堪認被告甲○○上
    揭自白核與事實相符，事證明確，被告甲○○意圖供行使之
    用而收集偽造之通用紙幣犯行，應堪認定。
二、核被告甲○○所為，係犯刑法第196條第1項後段之意圖供行
    使之用而收集偽造之通用紙幣罪。而查被告甲○○有上揭事
    實欄所載之前科判決及執行情形，有本院被告前案紀錄表在
    卷可參，其於有期徒刑執行完畢後 5年內再犯本件有期徒刑
    以上之罪，應依刑法第47條規定，加重其刑。原審以被告甲
    ○○上述犯行事證明確，援引刑法第196條第1項後段、第47
    條、第59條及第 200條規定，並以被告甲○○意圖供行使之
    用收集偽造通用紙幣而購買新臺幣仟元偽鈔犯行，固無足取
    ，然其因一時失慮致肇本件犯行，收集之次數僅 1次，且收
    集之數量尚少，又未及使用即為警查獲，危害不大，犯罪情
    節尚屬輕微，犯罪後並能坦白承認，頗具悔意，情堪憫恕，
    茍科以最輕本刑猶嫌過重，犯罪情狀顯可憫恕，併依刑法第
    59條規定，酌量減輕其刑，並審酌被告甲○○之素行，犯罪
    之動機、目的、手段，收集偽鈔行為對社會金融秩序所生之
    影響及犯罪後態度等一切情狀，量處有期徒刑1年8月，復以
    扣案之面額新臺幣1000元之新舊版偽鈔7張（新版4張及舊版
    3 張），係偽造之通用紙幣，不問屬於犯人與否，均應依刑
    法第 200條之規定宣告沒收，經核認事用法，並無違誤，而
    查被告甲○○意圖供行使之用而收集該等偽鈔後，固未及行
    使，惟被告甲○○所為因而觸犯刑法第196條第1項後段之意
    圖供行使之用而收集偽造之通用紙幣罪，若被告甲○○復持
    以行使，當因而觸犯同條項前段之行使偽造之通用紙幣罪，
    且查被告甲○○前有竊盜、施用毒品等前科，於88年1月9日
    前案假釋期滿後，竟不知悔改再犯本件罪行，原審已審酌被
    告甲○○一時失慮而收集偽造之通用紙幣，收集次數僅 1次
    及數量尚少，又未及使用即為警查獲，犯罪情節尚非重大，
    而援引刑法第59條規定酌減其刑，已屬從輕量刑，被告甲○
    ○上訴意旨指摘原審量刑過重，實難認有理由，應予駁回。
據上論斷，應依刑事訴訟法第368條，判決如主文。
本案經檢察官鄭富銘到庭執行職務。
中　　華　　民　　國　　94　　年　　7 　　月　　8 　　日
　　　　　　　　　臺灣高等法院刑事第八庭
                                審判長法　官　吳　敦
　　　　　　　　　　　　　　　　　    法　官  沈宜生
　　　　　　　 　 　　　　　　　　　　法　官  張傳栗
以上正本證明與原本無異。
如不服本判決，應於收受送達後十日內向本院提出上訴書狀，其
未敘述上訴之理由者並得於提起上訴後十日內向本院補提理由書
（均須按他造當事人之人數附繕本）。
                                      書記官　秦慧榮
中　　華　　民　　國　　94　　年　　7 　　月　　8 　　日
附錄：本案論罪科刑法條全文
中華民國刑法第196條第1項
行使偽造、變造之通用貨幣、紙幣、銀行券，或意圖供行使之用
而收集或交付於人者，處3年以上10年以下有期徒刑，得併科
5000元以下罰金。
附表：
┌───┬───────┬────────┬────┬────┐
│編號  │  偽鈔號碼    │   面  額       │ 版別   │ 備  註 │
├───┼───────┼────────┼────┼────┤
│ 1    │ BL649728WH   │ 新臺幣1000元   │ 新版   │ 已扣案 │
├───┼───────┼────────┼────┼────┤
│ 2    │ BL649728WH   │ 新臺幣1000元   │ 新版   │ 已扣案 │
├───┼───────┼────────┼────┼────┤
│ 3    │ BL649728WH   │ 新臺幣1000元   │ 新版   │ 已扣案 │
├───┼───────┼────────┼────┼────┤
│ 4    │ BL649728WH   │ 新臺幣1000元   │ 新版   │ 已扣案 │
├───┼───────┼────────┼────┼────┤
│ 5    │ CN366655HZ   │ 新臺幣1000元   │ 舊版   │ 已扣案 │
├───┼───────┼────────┼────┼────┤
│ 6    │ DT924816JW   │ 新臺幣1000元   │ 舊版   │ 已扣案 │
├───┼───────┼────────┼────┼────┤
│ 7    │ EL374173HX   │ 新臺幣1000元   │ 舊版   │ 已扣案 │
└───┴───────┴────────┴────┴────┘
